【裁判字號】    92,簡上,30
【裁判日期】    920827
【裁判案由】    竊盜
【裁判全文】
臺灣士林地方法院刑事判決                          九十二年度簡上字第三號
    上  訴  人  臺灣士林地方法院檢察署檢察官
    被      告  甲○○
右上訴人因竊盜案件，不服本院中華民國九十一年十二月十七日九十一年度士簡字第
六六五號第一審刑事簡易判決（聲請簡易判決處刑案號：臺灣士林地方法院檢察署九
十一年度偵字第一０三七三號），提起上訴，及以九十一年度偵字第一二０二六號、
九十二年度偵字第二八六二號，移
    主  文
原判決撤銷。
甲○○連續竊盜，處有期徒刑參月，如易科罰金，以參佰元折算壹日。
    事  實
一、甲○○基於意圖為自己不法之所有之概括犯意，於
  １、九十一年九月二十三日上午十時三十分許，在台北縣淡水鎮○○路一八四巷二
      一四號一樓，趁施工人員不注意之際，以徒手竊取放置於該工地之電線三綑，
      得手後據為己有，將該電線三綑置於其所自備於車牌號碼ＣＩＡ－３０２號機
      車踏墊上，正準備離去時，為工地工人張芳明、丁○○報警當場查獲。
  ２、於九十一年十月十三日下午五時五十分許，承前竊盜之概括犯意，在台北縣淡
      水鎮○○路一七０號旁淡大學府工地地下三樓，趁在場施工人員疏於注意之際
      ，徒手竊取放置在該工地之聚氯乙烯絕緣電線二綑，得手後據為己有，經現場
      施工人員丙○○發現後報警處理，而當場查獲。
  ３、於九十二年三月六日上午十時四十八分許，承前竊盜之概括犯意，在台北縣淡
      水鎮○○路二三一號台灣電力股份有限公司（以下稱台電公司）倉庫內，以徒
      手之方式竊取該倉庫內之ＰＶＣ電線二綑（約長六百六十公尺），得手後離去
      。甲○○復於同日下午三時三十分許，再度前往台電公司倉庫，擬再偷竊電線
      時，為台電員工乙○○發覺，報警前來處理，而查出上情。
二、案經臺北縣政府警察局淡水分局報告臺灣士林地方法院檢察署檢察官聲請簡易判
    決處刑，及移送併辦。
    理  由
一、前揭事實業經被告甲○○於警訊、偵、審時均坦承不諱，核與證人張芳明、丁○
    ○、丙○○、乙○○證述情節相符，復有偷竊之電線照片、監視錄影帶一捲、贓
    物認領保管收據三紙在卷足憑，被告之自白與事實相符，本件事證明確，被告犯
    行堪以認定，應依法論科。
二、核被告所為，係犯刑法第三百二十條第一項之竊盜罪，又被告三次之竊盜犯行，
    時間緊接，所犯罪名相同，顯係出於概括之犯意為之，為連續犯，應依刑法第五
    十六條之規定以一罪論，並加重其刑。又併案犯罪事實１、３之部分，與上訴人
    原聲請部分，為連續犯裁判上一罪之關係，本院自得併加以審理，併此敘明。原
    審以被告犯行明確，予以論罪科刑，固非無見，惟查就併案犯罪事實１、３之部
    分，未及審判，上訴意旨指摘原判決未就併案部分予以審酌，核屬有理，自應由
    本院予以撤銷改判。爰審酌被告就犯罪事實２之部分，經本院以簡易判決，檢察
    官不服提起上訴後，猶不知悔改，再度犯下事實３之竊盜犯行，及其犯罪之動機
    、目的、手段，犯罪時所受之刺激及其品性、生活狀況、智識程度、犯罪所生之
    損害，及犯罪後坦承犯行之態度等一切情狀，量處如主文所示之刑，並諭知易科
    罰金之折算標準。
據上論斷，應依刑事訴訟法第四百五十五條之一第一項、第三項、第三百六十九條第
一項前段、第三百六十四條、第二百九十九條第一項前段，刑法五十六條、第三百二
十條第一項、第四十一條第一項，罰金罰鍰提高標準條例第一條前段、第二條，判決
如主文。
本案經檢察官呂文忠到庭執行職務。
中      華      民      國      九十二      年    八    月    二十七    日
                                        臺灣士林地方法院刑事第一庭
                                            審判長法  官  林  清  吉
                                                  法  官  江  翠  萍
                                                  法  官  張  國  棟
右正本證明與原本無異。
本判決不得上訴。
                                                  書記官  蔡  佳  君
中      華      民      國      九十二      年    八    月    二十七    日
附錄本案論罪科刑法條：
刑法第三百二十條第一項
意圖為自己或第三人不法之所有，而竊取他人之動產者，為竊盜罪，處五年以下有期
徒刑、拘役或五百元以下罰金。


司法院資訊處製作；財團法人民間司法改革基金會備份。
